臺灣苗栗地方法院刑事判決
110年度易字第254號
110年度易字第294號
110年度易字第351號
公  訴  人  臺灣苗栗地方檢察署檢察官
被      告  江雅慧





上列被告因竊盜等案件，經檢察官提起公訴（110年度偵緝字第9
9號、110年度毒偵緝字第70號），及追加起訴（110年度毒偵字
第888號、第1287號），本院判決如下：
    主    文
江雅慧犯如附表「主文」欄所示各罪，各處如附表「主文」欄所
示之刑及沒收。有期徒刑部分，應執行有期徒刑柒月，如易科罰
金，以新臺幣壹仟元折算壹日。 
    犯罪事實
一、江雅慧意圖為自己不法之所有，基於竊盜之犯意，於如附表
    編號1所示之竊取時間、地點、方式，竊取如附表編號1所示
    之物（詳如附表編號1「犯罪事實」欄所載）。又基於施用
    第二級毒品之犯意，分別於附表編號2、3、4所示之時間、
    地點、以附表編號2、3、4所示之方式（詳如附表編號2、3
    、4之「犯罪事實」欄所載），各施用第二級毒品甲基安非
    他命1次。
二、案經王新旺訴由苗栗縣警察局竹南分局、苗栗縣警察局頭份
    分局報告、新竹縣政府警察局新湖分局報告臺灣新竹地方檢
    察署陳請臺灣高等檢察署檢察長核轉、南投縣政府警察局南
    投分局報告臺灣南投地方檢察署陳請臺灣高等檢察署臺中檢
    察分署檢察長核轉臺灣苗栗地方檢察署檢察官偵查起訴及追
    加起訴。 
    理    由
壹、程序部分：
一、除簡式審判程序、簡易程序及第376條第1項第1款、第2款所
    列之罪之案件外，第一審應行合議審判，刑事訴訟法第284
    條之1定有明文。查本案起訴罪名，核與刑事訴訟法第376條
    第1項第2款之規定相符，依首開規定，本案法院組織應為獨
    任審判無誤，先予敘明。
二、被告以外之人於審判外之言詞或書面陳述，除法律有規定者
    外，不得作為證據，刑事訴訟法第159條第1項固有明文。惟
    被告以外之人於審判外之陳述，經當事人於審判程序同意作
    為證據，法院審酌該言詞陳述或書面陳述作成時之情況，認
    為適當者，亦得為證據；當事人、代理人或辯護人於法院調
    查證據時，知有上開刑事訴訟法第159條第1項不得為證據之
    情形，而未於言詞辯論終結前聲明異議者，視為同意作為證
    據，刑事訴訟法第159條之5亦有明文。查本案以下所引各項
    對被告江雅慧以外之人於審判外之陳述，均經檢察官、被告
    同意作為證據（見本院易254卷第179頁、本院易294卷第208
    頁、本院易351卷第188頁) ，迄言詞辯論終結前復未聲明異
    議，本院審酌該等陳述並無證明力顯然過低之情事，依各該
    陳述作成時之狀況，並無不適當或顯不可信之情形，且與待
    證事實具有關聯性，認為以之作為證據應屬適當，均有證據
    能力。
三、關於非供述證據之物證，或以科學、機械之方式，對於當時
    狀況所為忠實且正確之記錄，性質上並非供述證據，均應無
    傳聞法則規定之適用；如該非供述證據非出於違法取得，並
    已依法踐行調查程序，即不能謂無證據能力（最高法院97年
    度台上字第1401號、97年度台上字第6153號、97年度台上字
    第3854號判決要旨參照）。本案判決以下引用之非供述證據
    ，固無刑事訴訟法第159條第1項規定傳聞法則之適用，然經
    本院於審理時依法踐行調查證據程序，與本案待證事實具有
    自然之關聯性，且無證據證明係公務員違法取得之物，依法
    自得作為證據。
貳、認定犯罪事實之證據及理由：
一、就附表編號1「犯罪事實」欄所示犯行，據被告江雅慧坦承
    在卷，並有相關證人之證述、書證資料等在卷可參（卷證頁
    數如附表編號1「證據」欄所載），足認被告之自白與事實
    相符。
二、附表編號2、3、4部分：
　㈠訊據被告矢口否認有何施用第二級毒品之犯行，就附表編號2
    至3部分辯稱：我沒有施用第二級毒品甲基安非他命，我是
    因為在300暢飲啤酒酒店工作，聞到客人在吸毒的煙，我也
    不能拒絕等語；就附表編號4部分辯稱：我妹妹在施用第二
    級毒品，我有問她能不能讓我在旁邊吸她的煙霧，她讓我在
    旁邊一起吸等語。經查：
　⒈附表編號2部分：
　　被告於民國109年12月9日上午11時20分許經警方採集之尿液
    ，經警方送請中山醫學大學附設醫院檢驗科藥物檢測中心，
    以免疫學分析法（EIA）為初步檢驗，呈安非他命類陽性反
    應，再以氣相層析質譜分析法（GC/MS）為確認檢驗，呈甲
    基安非他命陽性反應（935ng/mL），而該中心109年12月18
    日尿液檢驗報告之原始尿液編號，經核與毒品犯罪嫌疑人尿
    液採驗作業管制紀錄、偵辦毒品案件尿液鑑驗代碼對照表所
    載檢體編號均相符等情，有中山醫學大學附設醫院檢驗科藥
    物檢測中心尿液檢驗報告（見毒偵274卷第33頁）、毒品犯
    罪嫌疑人尿液採驗作業管制紀錄（見毒偵274卷第34頁）、
    偵辦毒品案件尿液鑑驗代碼對照表（見毒偵274卷第32頁）
    等存卷可參。而目前常用檢驗尿液中是否含有毒品反應之方
    法，有免疫學分析法和層析法兩類。尿液初步檢驗係採用免
    疫學分析法，由於該分析法對結構類似之成分，亦可能產生
    反應，故初步檢驗呈陽性反應者，需採用另一種不同分析原
    理之檢驗方法進行確認。大部分地方衛生單位所採用之另一
    種方法為Toxi-Lab分析法（屬薄層層析法），經行政院衛生
    署認可之檢驗機構則採用氣相層析質譜儀（GC/MS）分析法
    。以氣相層析質譜儀分析法進行確認者，均不致產生偽陽性
    反應，此經行政院衛生署管制藥品管理局（現改制為衛生福
    利部食品藥物管理署，下同）以92年7月23日管檢字第09200
    05609號函述甚明（見本院易254卷第168頁至第172頁）。是
    被告之尿液送請中山醫學大學附設醫院檢驗科藥物檢測中心
    檢驗，初步檢驗係採免疫學分析法（EIA），確認檢驗係採
    更精密之氣相層析質譜分析法（GC/MS）進行確認檢驗，是
    該檢驗方法臨床上已足以排除偽陽性之反應，足認被告之尿
    液中確有甲基安非他命之陽性反應。
　⒉附表編號3部分：
　　被告於109年12月19日凌晨3時許經警方採集之尿液，經警方
    送請臺灣尖端先進生技醫藥股份有限公司，以酵素免疫分析
    法（EIA）為初步檢驗，呈安非他命類陽性反應，再以氣相
    層析質譜儀（GC/MS）為確認檢驗，呈甲基安非他命陽性反
    應（1536ng/mL），而該公司110年1月8日濫用藥物檢驗報告
    之尿液檢體編號，經核與毒品犯罪嫌疑人尿液採驗作業管制
    紀錄相符等情，有臺灣尖端先進生技醫藥股份有限公司濫用
    藥物檢驗報告（見新竹地檢署毒偵527卷第7頁）、毒品犯罪
    嫌疑人尿液採驗作業管制紀錄（見新竹地檢署毒偵527卷第8
    頁）等存卷可參。而目前常用檢驗尿液中是否含有毒品反應
    之方法，有免疫學分析法和層析法兩類。尿液初步檢驗係採
    用免疫學分析法，由於該分析法對結構類似之成分，亦可能
    產生反應，故初步檢驗呈陽性反應者，需採用另一種不同分
    析原理之檢驗方法進行確認。大部分地方衛生單位所採用之
    另一種方法為Toxi-Lab分析法（屬薄層層析法），經行政院
    衛生署認可之檢驗機構則採用氣相層析質譜儀（GC/MS）分
    析法。以氣相層析質譜儀分析法進行確認者，均不致產生偽
    陽性反應，此經行政院衛生署管制藥品管理局以92年7月23
    日管檢字第0920005609號函述甚明（見本院易294卷第193頁
    至第199頁）。是被告之尿液送請臺灣尖端先進生技醫藥股
    份有限公司檢驗，初步檢驗係採酵素免疫分析法（EIA），
    確認檢驗係採更精密之氣相層析質譜儀（GC/MS）進行確認
    檢驗，是該檢驗方法臨床上已足以排除偽陽性之反應，足認
    被告之尿液中確有甲基安非他命之陽性反應。 
　⒊附表編號4部分：
　　被告於110年1月18日晚上7時55分許經警方採集之尿液，經
    警方送請中山醫學大學附設醫院檢驗科藥物檢測中心，以免
    疫學分析法（EIA）為初步檢驗，呈安非他命類陽性反應，
    再以氣相層析質譜分析法（GC/MS）為確認檢驗，呈安非他
    命、甲基安非他命陽性反應（3066ng/mL、13461ng/mL），
    而該中心110年2月5日尿液檢驗報告之原始尿液編號，經核
    與委託鑑驗尿液代號與真實姓名對照表所載檢體編號相符等
    情，有中山醫學大學附設醫院檢驗科藥物檢測中心尿液檢驗
    報告（見南投警卷第34頁）、委託鑑驗尿液代號與真實姓名
    對照表（見南投警卷第36頁）等存卷可參。而目前常用檢驗
    尿液中是否含有毒品反應之方法，有免疫學分析法和層析法
    兩類。尿液初步檢驗係採用免疫學分析法，由於該分析法對
    結構類似之成分，亦可能產生反應，故初步檢驗呈陽性反應
    者，需採用另一種不同分析原理之檢驗方法進行確認。大部
    分地方衛生單位所採用之另一種方法為Toxi-Lab分析法（屬
    薄層層析法），經行政院衛生署認可之檢驗機構則採用氣相
    層析質譜儀（GC/MS）分析法。以氣相層析質譜儀分析法進
    行確認者，均不致產生偽陽性反應，此經行政院衛生署管制
    藥品管理局以92年7月23日管檢字第0920005609號函述甚明
    （見本院易351卷第177頁至第181頁）。是被告之尿液送請
    中山醫學大學附設醫院檢驗科藥物檢測中心檢驗，初步檢驗
    係採免疫學分析法（EIA），確認檢驗係採更精密之氣相層
    析質譜分析法（GC/MS）進行確認檢驗，是該檢驗方法臨床
    上已足以排除偽陽性之反應，足認被告之尿液中確有甲基安
    非他命之陽性反應。
　㈡被告雖以前詞辯解，然因共處一室吸入他人施用甲基安非他
    命產生之殘存煙霧或施用者吐出之空氣（二手煙）是否會造
    成尿液檢出甲基安非他命，目前並無相關文獻可供參考。依
    常理判斷，若與吸食甲基安非他命者共處一室，其吸入二手
    煙之影響程度，與空間大小、密閉性、吸入之濃度多寡及吸
    入時間長短等因素有關，又縱然吸入二手煙之尿液可檢出甲
    基安非他命，其可檢出之濃度與吸收劑量、頻率、尿液採集
    時間點、個人體質與代謝狀況等因素有關，因個案而異，但
    其濃度亦應遠低於共處一室之施用者。若非長時間與吸毒者
    直接相向且存心大量吸入吸毒者所呼出之煙氣，以二手煙中
    可能存在之低劑量煙毒或安非他命，應不致在尿液中檢驗出
    煙毒或安非他命反應等節，有行政院衛生署管制藥品管理局
    92年7月23日管檢字第0920005609號函、93年7月30日管檢字
    第0930007004號函可查（見本院易254卷第168頁至第173頁
    、本院易294卷第193頁至第201頁、本院易351卷第177頁至
    第182頁）。觀諸本件尿液檢驗報告所示，就附表編號2部分
    ，被告尿液中之安非他命濃度數值為164ng/mL，甲基安非他
    命濃度數值則為935ng/mL；就附表編號3部分，被告尿液中
    之安非他命濃度數值為330ng/mL，甲基安非他命濃度數值則
    為1536ng/mL；就附表編號4部分，被告尿液中之安非他命濃
    度數值為3066ng/mL，甲基安非他命濃度數值則為13461ng/m
    L，均已高出衛生福利部公告判定甲基安非他命陽性反應閾
    值標準（即甲基安非他命濃度數值500ng/mL以上，同時安非
    他命濃度數值應為100ng/mL以上），已難認係無意中吸取其
    他吸毒者吐出之煙霧所致，被告辯詞，已難採信；再者，被
    告縱是吸取其他吸毒者吐出之煙霧，已其前開尿液檢驗報告
    所顯示之數值，其亦是長時間與吸毒者直接相向且存心大量
    吸入吸毒者所呼出之煙氣，亦難認其無施用第二級毒品之犯
    意。是被告前揭辯詞，顯屬無據，無從採憑。
　㈢就被告施用甲基安非他命之時間，因其否認犯罪而無從確知
    ，然查甲基安非他命服用後於24小時內約有70％排泄於尿液
    中，服用甲基安非他命於尿液中排出之最長時限，受施用劑
    量、施用方式、個人體質及其代謝情況等因素影響，因個案
    而異，一般可檢出之期間為1至5天等情，業經行政院衛生署
    管制藥品管理局92年7月23日管檢字第0920005609號函述詳
    實（見本院易254卷第168頁至第279頁），故認本件被告就
    附表編號2部分之犯行係於109年12月9日上午11時20分許為
    警採尿起回溯5日內之某時許（不含公權力拘束期間），在
    臺灣地區之不詳地點，以不詳方式，施用第二級毒品甲基安
    非他命1次；就附表編號3部分之犯行係於109年12月19日凌
    晨3時許為警採尿起回溯5日內之某時許（不含公權力拘束期
    間），在臺灣地區之不詳地點，以不詳方式，施用第二級毒
    品甲基安非他命1次；就附表編號4部分之犯行係於110年1月
    18日晚上7時55分許為警採尿起回溯5日內之某時許（不含公
    權力拘束期間），在臺灣地區之不詳地點，以不詳方式，施
    用第二級毒品甲基安非他命1次，爰就起訴書、追加起訴書
    所載被告施用各次毒品之時間，均更正如上。 
　㈣綜上，被告辯解均不足採信，被告上揭施用第二級毒品之犯
    行，均堪認定。 
三、綜上所述，被告本案如附表所示竊盜、施用第二級毒品等犯
    行，均可認定，應依法論科。
參、論罪科刑：
一、核被告就附表編號1所為，係犯刑法第320條第1項之竊盜罪
    ；就附表編號2、3、4所為，均係犯毒品危害防制條例第10
    條第2項之施用第二級毒品罪。被告施用毒品前持有第二級
    毒品甲基安非他命之低度行為，應為施用毒品之高度行為所
    吸收，不另論罪。被告所犯上開各罪，時間不同、犯意有別
    ，應分論併罰。
二、爰以行為人之責任為基礎，審酌被告正值壯年，未思以正途
    獲取財物，反以不當之竊盜方式竊取財物，足見被告法紀觀
    念淡薄，殊值非難；且曾因施用毒品案件，經觀察、勒戒後
    ，仍未能把握自新機會徹底戒除施用毒品之惡習，而再沾染
    毒品，可見其對於毒品之依賴性，與自我克制能力之薄弱，
    且於犯後坦承部分犯行（附表編號1）、否認部分犯行（附
    表編號2、3、4）、未與告訴人和解（附表編號1）之態度；
    且念其施用毒品行為（附表編號2、3、4）本質上係屬戕害
    自己身心健康，並未危及他人，暨衡及其素行（參臺灣高等
    法院被告前案紀錄表，見本院易254卷第11頁至第16頁）、
    於本院審理時自述之智識程度、家庭經濟狀況等一切情狀（
    見本院易254卷第189頁至第190頁），各量處如附表「主文
    」欄所示之刑，並均諭知易科罰金之折算標準。再審酌被告
    本案犯罪類型、手法，時間分布等因素，依各該罪合併後之
    不法內涵、罪責原則及合併刑罰所生效果等，就有期徒刑部
    分，定其應執行之刑如主文所示，並諭知易科罰金之折算標
    準，以期相當。 
肆、沒收：
一、被告就附表編號1竊盜所得之300元，為被告之犯罪所得，且
    未扣案，均應依刑法第38條之1第1項前段、第3項之規定，
    於所犯之竊盜罪名項下宣告沒收，於全部或一部不能沒收或
    不宜執行沒收時，追徵其價額。
二、至被告竊得之汽車駕照1張、機車駕照1張、健保卡1張、彰
    化銀行金融卡1張、悠遊卡1張等物，告訴人報案後應已申請
    補發或另行購置；被告竊得之皮夾1個，告訴人於偵查中並
    無具體指稱該物之品牌，本院認被告竊得之上開物品均欠缺
    刑法上之重要性，沒收並無法有效預防犯罪，爰均依刑法第
    38條之2第2項之規定，不予宣告沒收或追徵。
三、又被告就附表編號4之施用第二級毒品甲基安非他命犯行，
    經警附帶搜索而扣得被告所持有之毒品殘渣袋2包、吸食器3
    組及藥鏟2支，因被告稱係其妹妹所有等語（見南投警卷第1
    3頁、本院易254卷第178頁），尚難認確為被告所有之物，
    爰不予宣告沒收，附此說明。 
據上論斷，應依刑事訴訟法第284條之1、第299條第1項前段，刑
法施行法第1條之1第1項，判決如主文。 
本案經檢察官吳宛真提起公訴、檢察官吳宛真、馮美珊追加起訴
，檢察官黃智勇到庭執行職務。  
中　　華　　民　　國　　111 　年　　7 　　月　　11　　日
                  刑事第二庭  法　官  　陳雅菡
以上正本證明與原本無異。　　　　　　　　　　　　　　　　如不服本判決應於收受判決後20日內向本院提出上訴書狀，並應敘述具體理由。其未敘述上訴理由者，應於上訴期間屆滿後20日內向本院補提理由書(均須按他造當事人之人數附繕本)「切勿逕送上級法院」。　　　　　　　　　　　　　　　　　　　　　                               書記官   張佑慈    　　
中　　華　　民　　國　　111 　年　　7 　　月　　11　　日
附錄本案論罪科刑法條：
毒品危害防制條例第10條
施用第一級毒品者，處6月以上5年以下有期徒刑。
施用第二級毒品者，處3年以下有期徒刑。
中華民國刑法第320條
意圖為自己或第三人不法之所有，而竊取他人之動產者，為竊盜
罪，處5年以下有期徒刑、拘役或50萬元以下罰金。
意圖為自己或第三人不法之利益，而竊佔他人之不動產者，依前
項之規定處斷。
前二項之未遂犯罰之。
【附表】
編號 犯罪事實 證據 主文 1 江雅慧於109年12月10日晚上10時許，在王新旺位於苗栗縣○○鎮○○里○○路0000號住處之3樓房間內，徒手竊取王新旺放置在房間內之皮夾1個（內放置有新臺幣300元、汽車駕照1張、機車駕照1張、健保卡1張、彰化銀行金融卡1張及悠遊卡1張等物）。得手後將皮夾內現金取出花用殆盡，其餘物品則棄置在不詳處所。嗣王新旺發現房間內皮夾遭竊報警，經員警循線查獲。 ⒈江雅慧於本院審理之自白（見本院易254卷第178頁、第186頁、第189頁） ⒉江雅慧於警詢之自白（見偵1486卷第11頁至第17頁）。 ⒊江雅慧於偵訊之供述（見偵緝99卷第67頁至第69頁）。 ⒋王新旺於警詢之證述（見偵1486卷第18頁至第21頁、第22頁至第25頁）。 ⒌遭竊現場照片（見偵1486卷第30頁）。 ⒍臺灣苗栗地方檢察署勘驗報告（見偵緝99卷第79頁至第80頁）。 江雅慧犯竊盜罪，處拘役參拾日，如易科罰金，以新臺幣壹仟元折算壹日。未扣案之犯罪所得新臺幣參佰元沒收，於全部或一部不能沒收或不宜執行沒收時，追徵其價額。 2 江雅慧基於施用第二級毒品之犯意，於109年12月9日上午11時20分許為警採尿時起回溯5日內之某時許（不含公權力拘束期間），在某不詳處所，以不詳方式，施用第二級毒品甲基安非他命1次。嗣於109年12月9日上午8時30分許，員警持本院所核發之搜索票至苗栗縣○○鎮○○里0鄰○○街00號搜索，經徵得江雅慧同意採集尿液送檢驗，檢驗結果呈現甲基安非他命陽性反應。 ⒈江雅慧於警詢、偵訊及本院審理之供述（見毒偵274卷第15頁至第18頁、毒偵緝70卷第29頁至第31頁、本院易254卷第176頁至第182頁、第184頁至第191頁）。 ⒉勘查採證同意書、苗栗縣警察局頭份分局偵辦毒品案件尿液鑑驗代碼對照表、毒品犯罪嫌疑人尿液採驗作業管制紀錄、中山醫學大學附設醫院檢驗科藥物檢測中心尿液檢驗報告（見毒偵274卷第31頁至第34頁）。 江雅慧施用第二級毒品，處有期徒刑參月，如易科罰金，以新臺幣壹仟元折算壹日。 3 江雅慧基於施用第二級毒品之犯意，於109年12月19日凌晨3時許為警採尿時起回溯5日內之某時許（不含公權力拘束期間），在某不詳處所，以不詳方式，施用第二級毒品甲基安非他命1次。嗣於109年12月19日凌晨2時30分許，員警在新竹縣湖口鄉仁和路與興安街交岔路口處，處理江雅慧與不詳人士之糾紛事件時，發現其為毒品管制人口，經徵得其同意採尿送檢驗，檢驗結果呈現甲基安非他命陽性反應，而查獲上情。 ⒈江雅慧於警詢、本院審理之供述（見新竹地檢署毒偵527卷第5頁至第6頁、本院易294卷第205頁至第211頁、第213頁至第220頁）。 ⒉臺灣尖端先進生技醫藥股份有限公司濫用藥物檢驗報告、新竹縣政府警察局新湖分局毒品犯罪嫌疑人尿液採驗作業管制紀錄、採尿同意書（見新竹地檢署毒偵527卷第7頁至第9頁）。 江雅慧施用第二級毒品，處有期徒刑參月，如易科罰金，以新臺幣壹仟元折算壹日。 4 江雅慧基於施用第二級毒品之犯意，於110年1月18日晚上7時55分許為警採尿時起回溯5日內之某時許（不含公權力拘束期間），在某不詳處所，以不詳方式，施用第二級毒品甲基安非他命1次。嗣於110年1月18日下午4時35分許，員警在南投縣○○市○○街00號前，查獲江雅慧涉嫌竊盜案件（由員警另案偵辦），經員警將江雅慧帶往南投縣政府警察局南投分局南投派出所廁所，由女性員警對其施以附帶搜索，當場扣得江雅慧所持有之毒品殘渣袋2包、吸食器3組及藥鏟2支等物，經徵得其同意採集尿液送檢驗，檢驗結果呈現安非他命及甲基安非他命陽性反應，而查獲上情。 ⒈江雅慧於警詢、本院審理之供述（見南投警卷第7頁至第15頁、本院易351卷第185頁至第191頁、第193頁至第200頁）。 ⒉南投縣警察局南投分局搜索扣押筆錄、扣押物品目錄表、查獲毒品殘渣袋、吸食器、藥鏟照片（見南投警卷第26頁至第30頁、第40頁至第42頁）。 ⒊中山醫學大學附設醫院檢驗科藥物檢測中心尿液檢驗報告、南投縣政府警察局南投分局勘察採證同意書、毒品案件委託鑑驗尿液代號與真實姓名對照表（見南投警卷第34頁至第36頁）。 江雅慧施用第二級毒品，處有期徒刑參月，如易科罰金，以新臺幣壹仟元折算壹日。